臺灣臺中地方法院刑事判決　　　　　　 100年度易字第2114號
公　訴　人　臺灣臺中地方法院檢察署檢察官
被　　　告　何浚萬
上列被告因傷害案件，經檢察官提起公訴（99年度偵字第19423
號），本院判決如下：
    主  文
何浚萬犯傷害罪，累犯，處有期徒刑肆月，如易科罰金，以新臺
幣壹仟元折算壹日。
    犯罪事實
一、何浚萬前因竊盜等案件，經臺灣雲林地方法院以97年度易字
    第543號判決，分別判處有期徒刑7月、10月確定，又因竊盜
    、賭博等案件，經臺灣雲林地方法院以97年度易字第462 號
    判決，分別判處有期徒刑3月、6月及罰金新台幣（下同）10
    000元，如易服勞役以1000元折算1日確定，另因妨害公務、
    毀損等案件，經臺灣高雄地方法院以97年度審簡字第5260號
    判決，分別判處拘役50日、30日確定，上開徒刑部分經定應
    執行刑為1年9月、拘役部分應執行70日及罰金易服勞役以10
    00元折算1日為10日，並合併入監執行，甫於99年5月19日縮
    刑期滿執行完畢。詎仍不知悔改，於99年6月11日下午4時至
    同日下午5時30分許，在位於臺中市○區○○路187號「永豐
    旅社」3樓之謝志中房間內，因懷疑謝志中竊取其皮夾內現
    金，基於傷害之犯意，竟持自備之螺絲起子（未扣案）刺向
    謝志中左胸，致謝志中受有左胸前穿刺傷0.5公分併左側氣
    血胸之傷害。
二、案經謝志中訴由臺中市政府警察局第一分局報告臺灣臺中地
    方法院檢察署檢察官偵查起訴。
    理  由
一、證據能力部分：
（一）按從事業務之人於業務上或通常業務過程所須製作之紀錄
      文書、證明文書，除顯有不可信之情況外，得為證據，刑
      事訴訟法第159條之4第2款定有明文。蓋從事業務之人於
      業務上或通常業務過程所須製作之紀錄文書、證明文書，
      因係於通常業務過程不間斷、有規律而準確之記載，且大
      部分紀錄係完成於業務終了前後，無預見日後可能會被提
      供作為證據之偽造動機，其虛偽之可能性小，除非該等紀
      錄文書或證明文書有顯然不可信之情況，否則有承認其為
      證據之必要。醫院診斷證明書係病患就診或就醫，醫師就
      其診斷治療病患結果，所出具之證明書，按醫師法第17條
      之規定，醫師如無法令規定之理由，不得拒絕診斷書之交
      付又醫師係從事醫療業務之人，病患如純為查明病因並以
      接受治療為目的，而到醫療院所就醫診治，醫師於例行性
      之診療過程中，對該病患所為醫療行為，於業務上出具之
      診斷書，屬於醫療業務上或通常醫療業務過程所製作之證
      明文書，自該當於上開條款所指之證明文書。查本件後述
      所引用之行政院衛生署臺中醫院驗傷診斷書，係醫師依被
      害人就醫之病歷記錄所轉錄之證明文書，依上開說明，應
      為醫師於業務上所製作之紀錄文書，又查無具體事證顯示
      上開文書存有詐偽或虛飾之情事，核無該法條所定顯有不
      可信之特別情況，自得為證據。
（二）次按被告以外之人於審判外之陳述，雖不符前4條之規定
      ，而經當事人於審判程序同意作為證據，法院審酌該言詞
      陳述或書面陳述作成時之情況，認為適當者，亦得為證據
      。當事人、代理人或辯護人於法院調查證據時，知有第
      159條第1項不得為證據之情形，而未於言詞辯論終結前聲
      明異議者，視為有前項之同意，刑事訴訟法第159條之5分
      別定有明文。查本件公訴人、被告對於本院就後述實體部
      分所引證人謝志中、邱俊霖於警詢及檢察事務官詢問時之
      供述，於本院準備程序及審理時均不爭執證據能力，猶未
      對之釋明有何顯不可信之情況，且本院審酌其等之內容，
      均無不法取得或有違法取供之情事，均適宜為本案證據，
      依前開說明，自均得作為證據。
二、認定犯罪事實所憑之證據及理由：上揭犯罪事實，業據被告
    於本院審理時坦承不諱，並為認罪之表示，並經證人即被害
    人謝志中於警詢及偵查時及證人邱俊霖於警詢、偵查及本院
    審理時證述明確（見警卷第6至8頁、第9至10頁、偵卷第15
    至16頁、第58到60頁，本院卷100年8月3日審判筆錄第3至4
    頁），復有謝志中及邱俊霖指認被告何浚萬檔案資料翻拍照
    片、行政院衛生署臺中醫院驗傷診斷書在卷可稽（見警卷第
    11 至12頁、第13頁），足徵被告之自白與事實相符，堪信
    為真。本案事證明確，被告前揭犯行，均洵堪認定。
三、論罪科刑之理由：核被告所為係犯刑法第277條第1項之傷害
    罪，被告有前開犯罪事實欄所載有期徒刑執行完畢之事實，
    此有臺灣高等法院被告前案紀錄表存卷足參，其於有期徒刑
    執行完畢後，5年內故意再犯本件有期徒刑以上之罪，為累
    犯，應依刑法第47條第1項，加重其刑。爰審酌被告有多次
    犯罪前科之素行（參卷附臺灣高等法院被告前案紀錄表），
    被告雖於犯後承認犯行，並於本院審理時為認罪之表示，惟
    其不思以理性方法解決與被害人間之糾紛，竟持金屬銳器加
    害於被害人之身體，致使被害人受有須住院及療養共約2個
    月之傷害，又於犯後有阻擋被害人送醫救治之行為，業經證
    人謝志中及邱俊霖證述在卷（見偵卷第16頁、本院100年8月
    3日審判筆錄第3至4頁），迄未與被害人達成和解，並參酌
    檢察官求刑及告訴人之意見等一切情狀，量處如主文所示之
    刑，並諭知易科罰金之折算標準，以示儆懲。被告傷害被害
    人謝志中所用之螺絲起子1支，雖係被告犯傷害罪所用之物
    ，業據被告承認在卷，惟該螺絲起子既未經扣案，為免日後
    執行困難，爰不予宣告沒收，附此敘明。
據上論斷，應依刑事訴訟法第299條第1項前段、刑法第277條第1
項、第47條第1項、第41條第1項前段，刑法施行法第1條之1第1
項、第2項前段，判決如主文。
本案經檢察官李莉玲到庭執行職務。
中    華    民    國    100    年    8    月    10    日
                  刑事第四庭 法  官   黃益茂
以上正本證明與原本無異。
如不服本判決應於收受送達後10日內向本院提出上訴書狀，並應
敘述具體理由；其未敘述上訴理由者，應於上訴期間屆滿後20日
內向本院補提理由書（均須按他造當事人之人數附繕本）「切勿
逕送上級法院」。
                             書記官   蔡秋明
中    華    民    國    100    年    8    月    10    日
附錄本案論罪科刑法條全文
中華民國刑法第277條第1項：
傷害人之身體或健康者，處3年以下有期徒刑、拘役或1000元以
下罰金。